# 逆流交易编制合并报表的处理

提问人：a31905 时间：2019-12-29 08:05:14
@chenyiwei 陈版主您好，论坛的朋友们大家好：
最近在看长期股权投资逆流交易的章节，有个问题如下：
逆流交易中投资企业有子公司，需要编制合并财务报表的，在合并财务报表中，因该未实现内部交易损益体现在投资企业持有存货的账面价值当中，应在投资企业合并财务报表中进行以下调整：
借：长期股权投资
贷：存货
假如第二年投资企业将上年度因该未实现内部交易全部对外销售，投资企业合并财务报表中是否应进行以下调整：即全额冲销上一年度合并调整分录借：存货
贷：长期股权投资

回答人：chenyiwei
后续年度，该项逆流交易的标的存货实现对外销售时，一方面在个别报表层面要转回前期调整的内部交易未实现损益，编制以下分录：借：长期股权投资，贷：投资收益
另一方面，在合并报表层面，在上述基础上再编制以下调整分录：
借：投资收益，贷：营业成本。